---
title: "CH2 : Visualisation des donnees Temporelles"
subtitle: " Exos"
author: KHERIJI Walid
output: 
  rmdformats::readthedown:
    highlight: kate
---

```{r setup, include=FALSE}
knitr::opts_chunk$set(echo = TRUE)
```



# Question 1 

Charger les deux librairies  `ggplot2` et `dplyr`

```{r}
library(dplyr)
library(ggplot2)

```

# Question 2 

Charger les donnees `city_temperature.csv`. Utiliser la fonction `head` pour afficher un echantillon de donnees. Utiliser la fonction `str` pour afficher la structure interne des donnees. 

```{r}
temperature <- read.csv('city_temperature.csv')


```

# Question 3 

Utiliser la fonction `filter` pour filtrer les annees $>= 1995$ et  $< 2020$ ainsi que les valeurs manquantes ($!= -99$) et enregistrer le resultat dans `temperature_clean_mn`.  Utiliser `head` pour afficher un echantillon de `temperature_clean_mn`


```{r}
temperature_clean_mn <- temperature %>% 
  filter(Year >=1995 & Year < 2020 & AvgTemperature != -99 )

head(temperature_clean_mn)
```

# Question 4

Utiliser la fonction `mutate` pour convertir les temperatures de Fahrenheit en Celsius $C^°= (F^° - 32) /1.8$

```{r}
temperature_clean_mn <- temperature_clean_mn %>% 
  mutate(
    AvgTemperature = (AvgTemperature -32)/1.8
  )

head(temperature_clean_mn)

```


# Question 5

Utiliser la fonction `group_by` et `filter` pour filtrer les villes qui ont au moins une observation par mois de chaque annee 


```{r}
my = nrow(distinct(temperature_clean_mn, Year))*nrow(distinct(temperature_clean_mn, Month))

City_Month_Year = temperature_clean_mn %>%group_by(City,Month, Year)%>%summarise()
  
city  = City_Month_Year%>%group_by(City)%>%summarise(count = n())%>%
                       filter(count == my)


temperature_clean_mn = temperature_clean_mn %>%filter(City %in% city$City)

head(temperature_clean_mn)
```


# Question 6

Visualiser les temperatures moyennes mondiales par annee et ajouter `geom_smooth()` avec les parametres `method = 'lm'` et  `se = F`

```{r fig.align="center",fig.width = 15, fig.height = 10}
temperature_clean_mn %>% 
  group_by(Year) %>% 
  summarise(
    avg_year = mean(AvgTemperature)
  ) %>% 
  ggplot(aes(Year, avg_year)) +
  geom_line(color = 'red', size = 2) +
  geom_smooth(method = 'lm', se = F, size = 2) +
  labs(x ="Annee", y="Temp moyenne mondiale par annee")



```


# Question 7

Utiliser la fonction `mutate` et `month.name` pour convertir les mois en texte et enregistrer le resultat dans `temperature_clean_mc`.  Utiliser `head` pour afficher un echantillon de `temperature_clean_mc`

```{r}
temperature_clean_mc <-temperature_clean_mn %>% mutate(Month= month.name[Month])

head(temperature_clean_mc)
```


#Question 8

Utiliser les fonctions `filter`,  `group_by` et `ggplot` pour visualiser les temperatures moyennes annuelles a Paris 
 

```{r fig.align="center",fig.width = 15, fig.height = 7}
temperature_clean_mc%>%filter(City == 'Paris')%>%
                 group_by(Year) %>%summarize(AvgTemperature = mean(AvgTemperature))%>%
                 ggplot(aes(x = Year, y = AvgTemperature)) + 
                 geom_line(color = "#00AFBB", size = 1.5)+
                 scale_x_continuous(limits=c(1995, 2020))+
                 theme(axis.text=element_text(size=15),axis.title=element_text(size=20,face="bold"))+
                 labs(x ="Annee", y="Temperature moyenne a Paris")





```


#Question 9

Utiliser les fonctions `filter`,  `group_by`,  `factor` et `ggplot` pour visualiser les temperatures mensuelles moyennes a Paris  

```{r fig.align="center",fig.width = 15, fig.height = 10}
temperature_clean_mc%>%filter(City == 'Paris') %>%
                 group_by(Month) %>%summarize(AvgTemperature = mean(AvgTemperature))%>%
                 mutate(Month = factor(Month, levels = month.name)) %>%
                 arrange(Month)%>% 
                 ggplot(aes(x = Month, y = AvgTemperature, group = 1))+
                 geom_line(color = '#00AFBB', size = 1.5)+
                 theme(axis.text=element_text(size=15),axis.title=element_text(size=20,face="bold"))+
                 labs(x ="Mois", y="Temperature moyenne a Paris")


```

# Question 10

Utiliser les fonctions `filter`,  `group_by` et `ggplot` pour visualiser les temperatures moyennes annuelles a Paris avec une resolution mensuelle 


```{r fig.align="center",fig.width = 15, fig.height = 7}
temperature_clean_mn%>%filter(City == 'Paris')%>%
                 group_by(Year,Month) %>%summarize(AvgTemperature = mean(AvgTemperature))%>%
                 mutate(yearmonth=  as.Date(paste(Year, Month, 01), "%Y %m %d"))%>%
                 ggplot(aes(x = yearmonth, y = AvgTemperature)) + 
                 geom_line(color = "#00AFBB", size = 1.5)+
                 scale_x_date(date_breaks = '6 months',date_labels = '%b %Y')+
                 theme(axis.text.x = element_text(angle = 90, vjust = 0.5, hjust=1))+
                 theme(axis.text=element_text(size=15),axis.title=element_text(size=20,face="bold"))+
                 labs(x ="Mois", y="Temperature moyennes a Paris")




```


# Question 11

Utiliser les fonctions `filter`,  `group_by`,  `factor` et `ggplot` pour visualiser les temperatures mensuelles moyennes a Paris sur les annees 1995,2000,2005, 2010, 2016 et 2019 

```{r fig.align="center",fig.width = 15, fig.height = 10}
temperature_clean_mc%>%filter(City == 'Paris')%>%
                    filter(Year %in%c(1995,2000,2005, 2010, 2016, 2019))%>%
                    group_by(Year,Month) %>%summarize(AvgTemperature = mean(AvgTemperature))%>%
                    mutate_at(c('Year'), as.character)%>%
                    mutate(Month = factor(Month, levels = month.name))%>%
                    arrange(Month)%>%
                    ggplot(aes(x = Month, y = AvgTemperature, group = Year,  color = Year)) + 
                    geom_line(size = 1.5)+
                    theme(axis.text=element_text(size=15),axis.title=element_text(size=20,face="bold"))+
                    theme(legend.title = element_text(size=20),legend.text = element_text(size=20))+
                    guides(color = guide_legend(override.aes = list(size=5)), size=2)+
                    labs(x ="Mois", y="Temperature moyenne a Paris")




```



# Question 12

Utiliser les fonctions `filter`,  `group_by` et `ggplot` pour visualiser les temperatures annuelles moyennes par ville en France (les deux seules villes francaises dans les donnees sont Bordeaux et Paris)


```{r fig.align="center",fig.width = 15, fig.height = 7}
temperature_clean_mc%>%filter(Country == 'France') %>%
                    group_by(City, Year) %>%summarize(AvgTemperature = mean(AvgTemperature))%>%
                    ggplot(aes(x = Year, y = AvgTemperature, colour = City)) + 
                    geom_line(size = 2)+
                    theme(axis.text=element_text(size=15),axis.title=element_text(size=20,face="bold"))+
                    theme(legend.title = element_text(size=20),legend.text = element_text(size=20))+
                    guides(color = guide_legend(override.aes = list(size=5)), size=2)+
                    labs(x ="Annee", y="Temperature moyenne a Paris")


```


# Question 13

Utiliser les fonctions  `group_by` et `ggplot`  pour visualiser les temperatures annuelles moyennes par pays dans le monde

```{r fig.align="center",fig.width = 30, fig.height = 15}
temperature_clean_mc %>%group_by(Country, Year) %>%summarize(AvgTemperature = mean(AvgTemperature))%>%
                    ggplot(aes(x = Year, y = AvgTemperature, group = Country, color = Country)) + 
                    geom_line(size = 1.5)+
                    theme(axis.text=element_text(size=15),axis.title=element_text(size=20,face="bold"))+
                    theme(legend.title = element_text(size=20),legend.text = element_text(size=20))+
                    guides(color = guide_legend(override.aes = list(size=5)), size=2)+
                    labs(x ="Annee", y="Temperature moyenne")






```

# Question 14

Utiliser les fonctions `group_by` et `ggplot`  pour visualiser les temperatures annuelles moyennes par region

```{r fig.align="center",fig.width = 15, fig.height = 10}

temperature_clean_mc%>%group_by(Region, Year)%>%summarize(AvgTemperature = mean(AvgTemperature))%>%
                     ggplot(aes(x = Year, y = AvgTemperature, color = Region)) + 
                     geom_line(size = 1)+
                     scale_color_manual(values=c("#009E73", "#DF5C24" , "#66CCEE","#F17CB0", "#b3e93e", "#E69F00", "#d1ab75")) +                                                 theme(axis.text=element_text(size=15),axis.title=element_text(size=20,face="bold"))+
                     theme(legend.title = element_text(size=20),legend.text = element_text(size=20))+
                     guides(color = guide_legend(override.aes = list(size=5)), size=2)+
                     labs(x ="Annee", y="Temperature moyenne")

                     
```

# Question 15

Utiliser les fonctions  `group_by`, `ggplot`  et `gghighlight` pour visualiser les temperatures annuelles moyennes par pays dans le monde et mettre en evidence les temperatures en `North America`

```{r fig.align="center",fig.width = 15, fig.height = 10}

library(gghighlight)

temperature_clean_mc %>%group_by(Region,Country, Year) %>%summarize(AvgTemperature = mean(AvgTemperature))%>%
                     ggplot(aes(x = Year, y = AvgTemperature, color = Country)) + 
                     geom_line(size = 1.5)+
                     gghighlight(Region == "North America",label_key = Region)+
                     geom_line(size = 1.5)+
                     theme(axis.text=element_text(size=15),axis.title=element_text(size=20,face="bold"))+
                     theme(legend.title = element_text(size=20),legend.text = element_text(size=20))+
                     guides(color = guide_legend(override.aes = list(size=5)), size=2)+
                     labs(x ="Annee", y="Temperature moyenne")






```

# Question 16

Utiliser les fonctions `filter`,  `group_by` et `ggplot` pour visualiser les temperatures annuelles moyennes par pays en `North America`


```{r ig.align="center",fig.width = 15, fig.height = 7}
temperature_clean_mc %>%filter(Region == 'North America') %>%
                    group_by(Country,Year) %>%summarize(AvgTemperature = mean(AvgTemperature))%>%
                    ggplot(aes(x = Year, y = AvgTemperature, colour = Country)) +
                    guides(color = guide_legend(override.aes = list(size=5)), size=2)+
                    geom_line(size = 2)+
                    theme(axis.text=element_text(size=15),axis.title=element_text(size=20,face="bold"))+
                    theme(legend.title = element_text(size=20),legend.text = element_text(size=20))+
                    guides(color = guide_legend(override.aes = list(size=5)), size=2)+
                    labs(x ="Annee", y="Temperature moyenne")


```

# Question 17

Utiliser les fonctions `group_by` `ggplot` `geom_line` et  `facet_wrap` pour visualiser sur le meme graphique les temperatures annuelles moyennes dans toutes les regions du monde

```{r fig.align="center",fig.width = 7, fig.height = 15}
temperature_clean_mc %>%group_by(Region, Year) %>%summarize(AvgTemperature = mean(AvgTemperature))%>%
                     ggplot(aes(x = Year, y = AvgTemperature, group = Region)) + 
                     geom_line(color ='blue' ,size = 1.5)+
                     facet_wrap(~Region, ncol = 1)+
                     theme(axis.text=element_text(size=15),axis.title=element_text(size=20,face="bold"),
                     strip.text = element_text(size=15, color = 'steelblue'),
                     strip.background = element_blank())+
                     labs(x ="Annee", y="Temperature moyenne")


```

# Question 18

Utiliser les fonctions `group_by` `ggplot` `geom_area` et  `facet_wrap` pour visualiser sur le meme graphique les temperatures annuelles moyennes dans toutes les regions du monde sous forme de `Area Chart` 

```{r fig.align="center",fig.width = 7, fig.height = 15}
#A simple area chart is basically a line graph, with a fill from the line to the x-axis.
temperature_clean_mc %>%group_by(Region, Year) %>%summarize(AvgTemperature = mean(AvgTemperature))%>%
                     ggplot(aes(x = Year, y = AvgTemperature, group = Region)) + 
                     geom_area(fill = "lightblue", color="black")+
                     facet_wrap(~Region, ncol = 1)+
                     theme(axis.text=element_text(size=15),axis.title=element_text(size=20,face="bold"),
                     strip.text = element_text(size=15, color = 'steelblue'),
                     strip.background = element_blank())+
                     labs(x ="Annee", y="Temperature moyenne")



                     
```

# Question 19

Utiliser les fonctions `group_by`, `ggplot` et `geom_area`  pour visualiser les temperatures annuelles moyennes par region et enregistrer le resultat dans `fig`.  Charger la  librairie `plotly` et utiliser la focntion ggplotly pour creer un graphique interactif

```{r fig.align="center",fig.width = 15, fig.height = 10}
#A stacked area chart can be used to show differences between groups over time
#Stacked area charts are most useful when interest is on both (1) group change over time and (2) overall change over time
fig <- temperature_clean_mc%>%group_by(Region, Year) %>%summarize(AvgTemperature = mean(AvgTemperature))%>%
                     ggplot(aes(x = Year, y = AvgTemperature, fill = Region)) + 
                     geom_area(color = "black")+
                     scale_fill_brewer(palette = "Set2") +
                     theme(axis.text=element_text(size=15),axis.title=element_text(size=20,face="bold"))+
                     theme(legend.title = element_text(size=20),legend.text = element_text(size=20))+
                     guides(color = guide_legend(override.aes = list(size=5)), size=2)+
                     labs(x ="Annee", y="Temperature moyenne")





```

```{r fig.align="center",fig.width = 15, fig.height = 10}

fig

```


```{r fig.align="center",fig.width = 15, fig.height = 10}

library(plotly)
ggplotly(fig)

```




# Question 20

Utiliser les fonctions `group_by`, `ggplot` et `geom_area`  avec le parametre `position = "fill"` pour visualiser les temperatures annuelles moyennes par region. 

```{r fig.align="center",fig.width = 15, fig.height = 10}
temperature_clean_mc %>%group_by(Region, Year) %>%summarize(AvgTemperature = mean(AvgTemperature))%>%
                     ggplot(aes(x = Year, y = AvgTemperature, fill = Region)) + 
                     geom_area(position = "fill",color = "black")+
                     scale_fill_brewer(palette = "Set2") +
                     theme(axis.text=element_text(size=15),axis.title=element_text(size=20,face="bold"))+
                     theme(legend.title = element_text(size=20),legend.text = element_text(size=20))+
                     guides(color = guide_legend(override.aes = list(size=5)), size=2)+
                     labs(x ="Annee", y="Temperature moyenne")


      

```

# Question 21

Charger les  librairies `ggridges`,  `viridis` et `hrbrthemes` et utiliser les fonctions `filter`, `factor`, `ggplot` et `geom_density_ridges_gradient` pour visualiser les temperatures mensuelles moyennes a Paris en 2019


```{r fig.align="center",fig.width = 15, fig.height = 7}

# library
library(ggridges)
library(viridis)
library(hrbrthemes)


df_ratios <- temperature_clean_mc%>%filter(City == 'Paris' & Year == 2019)%>%
             mutate(Month = factor(Month, levels = month.name)) %>%
             arrange(Month)

# Plot
ggplot(df_ratios, aes(x = AvgTemperature, y = Month, fill = ..x..)) +
    geom_density_ridges_gradient(scale = 3, rel_min_height = 0.01, lwd=1.2) +
    scale_fill_viridis(name = "Temp.", option = "A") +
    scale_y_discrete(limits=rev) +
    theme(panel.grid.minor.x = element_blank(), panel.grid.major.x = element_blank())+
    xlab("C") + ylab("")+
    theme(axis.text=element_text(size=15),axis.title=element_text(size=20,face="bold"))+
    theme(legend.title = element_text(size=20),legend.text = element_text(size=20))+
    guides(color = guide_legend(override.aes = list(size=5)), size=2)

```

# Question 22

Charger la  librairie `ggsci`et utiliser les fonctions `filter`, `factor`, `ggplot` et `geom_boxplot` pour visualiser les temperatures mensuelles moyennes a Paris en 2019

```{r fig.align="center",fig.width = 15, fig.height = 7}

df_ratios <- temperature_clean_mc%>%filter(City == 'Paris' & Year == 2019)%>%
             mutate(Month = factor(Month, levels = month.name)) %>%
             arrange(Month)



library("ggsci")

ggplot(df_ratios, aes(x = Month, y = AvgTemperature, fill = Month)) +
      theme(
      legend.position = "none",
      panel.grid = element_blank())+
      geom_boxplot(outlier.alpha = 0, alpha=0.3, lwd=1.2)+
      geom_jitter(size=2.4, position=position_jitter(0.23), aes(colour=Month))+
      theme(axis.text=element_text(size=15),axis.title=element_text(size=20,face="bold"))+
      theme(legend.title = element_text(size=20),legend.text = element_text(size=20))+
      guides(color = guide_legend(override.aes = list(size=5)), size=2)+
      labs(x ="Mois", y="Temperature a Paris en 2019")



```

# Question 23

Charger les  librairies `ggalt`et `tidyr` et utiliser les fonctions `filter`, `group_by`, `mutate`, `factor`, `spread` et `geom_dumbbell` pour visualiser les changements des temperatures mensuelles moyennes a Paris entre  1995 et  2019 

```{r fig.align="center",fig.width = 15, fig.height = 10}
library(ggalt)
library(tidyr)


#Dumbbell charts are useful for displaying change between two time points for several groups or observations. The geom_dumbbell function from the ggalt package is used.

plotdata_long <-  temperature_clean_mc %>%filter(City=='Paris' & Year %in% c(1995, 2019))%>%
                  group_by(Month, Year)%>%summarize(AvgTemperature = mean(AvgTemperature))%>%
                  mutate(Month = factor(Month, levels = month.name))%>%
                  arrange(Month)

# convert data to wide format
plotdata_wide <- spread(plotdata_long, Year, AvgTemperature)
names(plotdata_wide) <- c("Month", "y1995", "y2019")

# create dumbbell plot
ggplot(plotdata_wide, aes(y = Month,x = y1995,xend = y2019)) +  
      geom_dumbbell(size = 1.2,
      size_x = 4, 
      size_xend = 4,
      colour = "grey", 
      colour_x = "blue", 
      colour_xend = "red") +
      #theme_minimal() + 
      labs(title = "Changement de la Temperature",
      subtitle = "de 1995 a 2019",
      x = "Temperature moyenne",
      y = "")+
     theme(axis.text=element_text(size=15),axis.title=element_text(size=20,face="bold"))+
     guides(color = guide_legend(override.aes = list(size=5)), size=2)


                     
```

# Question 24

Charger les  librairies `lubridate`et `ggTimeSeries` et utiliser les fonctions `filter`, `mutate_at`, `mutate`, `spread` et `ggplot_calendar_heatmap` pour visualiser les temperatures journalieres a Paris entre 1995 et 2019 

```{r fig.align="center",fig.width = 15, fig.height = 10}

library(lubridate)
library(ggTimeSeries)


plotdata_paris <-  temperature_clean_mn %>%filter(City=='Paris' & Year %in% c(1995, 2019))%>%
                   mutate_at(c('Year', 'Month', 'Day'), as.numeric)%>%
                   mutate(Date = dmy(paste(Day, Month, Year)))%>%
                   select('Date', 'Year', 'Month', 'Day', 'City' , 'AvgTemperature')


ggplot_calendar_heatmap(plotdata_paris,'Date','AvgTemperature')+
   xlab(NULL) +
   ylab(NULL) +
   theme(axis.text=element_text(size=15),axis.title=element_text(size=20,face="bold"))+
   theme(legend.title = element_text(size=20),legend.text = element_text(size=20))+
   guides(color = guide_legend(override.aes = list(size=5)), size=2)+
   scale_fill_continuous(low = 'green', high = 'red') +
   theme(axis.text=element_text(size=15),axis.title=element_text(size=20,face="bold"),
   strip.text = element_text(size=15, color = 'steelblue'),
   strip.background = element_blank())+
   labs(fill='Temperature') +
   facet_wrap(~Year, ncol = 1)
```

# Question 25


Charger la  librairie `forcats` et utiliser les fonctions `mutate`, `gather`, `geom_line`, `geom_hline` et `coord_flip` pour visualiser un Gantt Chart des taches

```{r fig.align="center",fig.width = 15, fig.height = 10}
library("forcats")

df <- data.frame(task=c("Explore Ideas", "Finalize Idea", "Make Plots with\n geom_line", "Make Plots with\n Plan Package", "Add Writeups", "Refine Plots", "Review Tutorial", "Submit Tutorial", "Get Feedback\n and Update"), 
                 start=c("2022-10-05", "2022-10-08", "2022-10-09", "2022-10-12", "2022-10-14", "2022-10-15", "2022-10-16", "2022-10-17", "2022-10-18"),
                 end=c("2022-10-08", "2022-10-09", "2022-10-14", "2022-10-16", "2022-10-17", "2022-10-17", "2022-10-18", "2022-10-18", "2022-10-21"), 
                 owner=c("Aziz", "kieran", "yoann", "Alfi", "kiks", "Alfredo", "Yoyo", "Maziz", "Kikouz"))

df <- df%>%mutate(start = as.Date(start), end = as.Date(end))


df_tidy <- df %>% 
  gather(key=date_type, value=date, -task, -owner)

ggplot() +
  geom_line(data=df_tidy, mapping=aes(x=fct_rev(fct_inorder(task)), y=date, color=owner), size=10) +
  geom_hline(yintercept=as.Date("2022-10-14"), colour="black", linetype="dashed") +
  coord_flip() +
  labs(x = "Task", y = "Date", colour = "Owner") +
  theme(legend.title = element_text(size=20),legend.text = element_text(size=20))+
  theme(axis.text=element_text(size=15),axis.title=element_text(size=20,face="bold"))



```

# Question 26

Utiliser la fonction `scale_y_date` pour afficher toutes les dates 

```{r fig.align="center",fig.width = 15, fig.height = 10}

ggplot() +
  geom_line(data=df_tidy, mapping=aes(x=fct_rev(fct_inorder(task)), y=date, color=owner), size=10) +
  geom_hline(yintercept=as.Date("2022-10-14"), colour="black", linetype="dashed") +
  coord_flip() +
  scale_y_date(date_breaks = "1 day") +
  labs(x = "Task",y = "Date",colour = "Owner") +
  theme(axis.text.x = element_text(angle = 90))+
  theme(legend.title = element_text(size=20),legend.text = element_text(size=20))+
  theme(axis.text=element_text(size=15),axis.title=element_text(size=20,face="bold"))


```
# Question 27
Utiliser la fonction `scale_alpha_discrete` pour changer la transparence des taches accomplies

```{r fig.align="center",fig.width = 15, fig.height = 10}

df_completed <- df %>% mutate(completed = factor(c(rep(1, 3), rep(0, 6))))

df_completed <- df%>%mutate(completed = as.factor(case_when(end<=as.Date("2022-10-14") ~ 1,end>as.Date("2022-10-14")~ 0)))

df_tidy <- df_completed %>% 
  gather(key=date_type, value=date, -task, -owner, -completed)


ggplot() +
  geom_line(data=df_tidy, mapping=aes(x=fct_rev(fct_inorder(task)), y=date, color=owner, alpha=completed), size=10) +
  geom_hline(yintercept=as.Date("2022-10-14"), colour="black", linetype="dashed") +
  coord_flip() +
  scale_alpha_discrete(range=c(1, 0.2), guide="none") +
  scale_y_date(date_breaks = "1 day") +
  labs(x = "Task",y = "Date",colour = "Owner") +
  theme(axis.text.x = element_text(angle = 90))+
  theme(legend.title = element_text(size=20),legend.text = element_text(size=20))+
  theme(axis.text=element_text(size=15),axis.title=element_text(size=20,face="bold"))
```



