---
title: "CH4 : Visualisation des donnees reseaux"
subtitle: " Exos"
author: Nom Prenom
output: 
  rmdformats::readthedown:
    highlight: kate
---


```{r setup, warning = FALSE, include=FALSE}
knitr::opts_chunk$set(echo = TRUE)
```

# Question 1 

Charger les deux librairies  `igraph`, `dplyr`,  `RColorBrewer`, `visNetwork`, `ggraph`, `maps` et `geosphere`

```{r message=FALSE, warning = FALSE}
library('igraph')
library(dplyr)
#install.packages("RColorBrewer")
library(RColorBrewer)
library('visNetwork') 
library(ggraph)
library('maps')
library('geosphere')
```


# Question 2 

Charger les donnees `Dataset1-Media-Example-EDGES.csv`, `Dataset1-Media-Example-NODES.csv`, `Dataset3-Airlines-EDGES.csv` ey  `Dataset3-Airlines-NODES.csv`. Utiliser la fonction `head` pour afficher un echantillon de donnees.

```{r message=FALSE}

media_edges <-read.csv("Dataset1-Media-Example-EDGES.csv") 
media_nodes <-read.csv("Dataset1-Media-Example-NODES.csv")
flight_edges <-read.csv("Dataset3-Airlines-EDGES.csv")
flight_nodes <-read.csv("Dataset3-Airlines-NODES.csv")

```



```{r message=FALSE}
head(media_edges)
head(media_nodes)

```


# Question 3

Convertir les donnees brutes en un objet reseau igraph . Pour ce faire, utiliser la `graph_from_data_frame()` fonction, qui prend deux data frames : `d`  : les liens du reseau et `vertices` : les noeuds du reseau

```{r }
net <- graph_from_data_frame(d=media_edges, vertices=media_nodes, directed=T) 
net
```

Les deux nombres qui suivent `(17 49)` font reference au nombre de noeuds et d'aretes dans le graphe. La description repertorie egalement les attributs de noeud et de bord, par exemple :

* `(g/c)` -  attribut de caractere au niveau du graphique
* `(v/c)` -  attribut de caractere au niveau du sommet
* `(e/n)` -  attribut numerique au niveau du bord

# Question 4

Afficher les noueds, les liens et leurs attributs `type` et `media`. Afficher la liste de liens 

```{r }
E(net)        

```

```{r }
V(net)       

```

```{r }
E(net)$type  # l'attribut "type" de liens 

```

```{r }
V(net)$media # l'attribut "media" de noeuds

```

```{r }
as_edgelist(net, names=T) # liste de noueds 

```


# Question 5

Utiliser la fonction `plot` pour visualiser le reseau 

```{r fig.align="center",fig.width = 15, fig.height = 10}

plot(net)

```

# Question 6

Supprimer les boucles du graphique. visualiser a nouveau le reseau. utiliser  le paramete `vertex.label=NA` pour supprimer le lables  et le parametre `edge.arrow.size=.4` pour definir la taille des liens 


```{r fig.align="center",fig.width = 15, fig.height = 10}

net2 <- simplify(net, remove.multiple = F, remove.loops = T) 

plot(net2, edge.arrow.size=.4,vertex.label=NA)


```


# Question 7

Ajouter les labels 

```{r fig.align="center",fig.width = 15, fig.height = 10}

plot(net2, edge.arrow.size=0.2, dge.color="orange",
     vertex.color="orange", vertex.frame.color="gray",
     vertex.label=V(net)$media, vertex.label.color="black")
      
```


# Question 8

Utiliser la taille et la couleur des noueds pour encoder le type du media et la taille de l audience 

```{r fig.align="center",fig.width = 15, fig.height = 10}

 plot(net2, edge.arrow.size=E(net)$weight/20, edge.width=E(net)$weight/5,
     edge.color="orange",edge.curved=.1,vertex.size = V(net)$audience.size/2,
     vertex.color=V(net)$media.type, vertex.frame.color="gray",
     vertex.label=V(net)$media, vertex.label.color="black")

```

# Question 9

Transformer le reseau obtenu a la question 6 en un reseau avec une disposition circulaire fixe 


```{r fig.align="center",fig.width = 15, fig.height = 10}

l <- layout_in_circle(net2)
plot(net2, layout=l,vertex.color=V(net)$media.type)

```

# Question 10

Utiliser la taille et la couleur des noueds pour encoder le type du media et la taille de l audience dans un reseau a disposition circulaire fixe


```{r}


pal <- brewer.pal(3,"Accent")
labelnet <- factor(V(net)$type.label, levels = c("Newspaper", "TV", "Online"))
```
  
```{r fig.align="center",fig.width = 15, fig.height = 10}


l <- layout_in_circle(net2)
plot(net2, layout=l, edge.arrow.size=E(net)$weight/20, edge.width=E(net)$weight/5,
     edge.color="orange",edge.curved=.1,vertex.size = V(net)$audience.size/2,
     vertex.color=pal[V(net)$media.type], vertex.frame.color="gray",
     vertex.label=V(net)$media, vertex.label.color="black")
legend("topleft",bty = "o",cex = 1.5,pch=c(15,17),
       legend=levels(labelnet),
       fill=pal, border=NA)


```

# Question 11

Utiliser la librairie `ggraph` pour visualiser le reseau 

```{r fig.align="center",fig.width = 10, fig.height = 7}

ggraph(net2,  layout = 'lgl') +
  geom_edge_arc(color="gray", strength=0.3) +            
  geom_node_point(color="orange", aes(size = audience.size)) +     
  geom_node_text(aes(label = media), size=3, color="gray50", repel=T) +
  theme_void()

```



# Question 12 

Ajouter une carte des Etats-Unis. Puis ajouter un point sur la carte pour chaque aeroport 


```{r fig.align="center",fig.width = 15, fig.height = 10}
tab <- table(flight_edges$Source)
big.id <- names(tab)[tab>10]
airports <- flight_nodes[flight_nodes$ID %in% big.id,]
flights  <- flight_edges[flight_edges$Source %in% big.id & 
                    flight_edges$Target %in% big.id, ]
```


```{r fig.align="center",fig.width = 15, fig.height = 15}
# Plot a map of the united states:
map("state", col="gray", fill=TRUE, bg="white", lwd=0.1)

# Add a point on the map for each airport:
points(x=airports$longitude, y=airports$latitude, pch=19, 
       cex=airports$Visits/70, col="orange")

```

# Question 13

Visualiser les connexions entre les aeroports sur la carte  

```{r fig.align="center",fig.width = 15, fig.height = 10}
col.1 <- adjustcolor("orange red", alpha=0.4)
col.2 <- adjustcolor("orange", alpha=0.4)
edge.pal <- colorRampPalette(c(col.1, col.2), alpha = TRUE)
edge.col <- edge.pal(100)
```

```{r fig.align="center",fig.width = 15, fig.height = 10}

 # Plot a map of the united states:
 map("state", col="gray", fill=TRUE, bg="white", lwd=0.1)
 
 # Add a point on the map for each airport:
 points(x=airports$longitude, y=airports$latitude, pch=19, 
        cex=airports$Visits/70, col="orange")
 
 for(i in 1:nrow(flights))  {
     node1 <- airports[airports$ID == flights[i,]$Source,]
     node2 <- airports[airports$ID == flights[i,]$Target,]
     
     arc <- gcIntermediate( c(node1[1,]$longitude, node1[1,]$latitude),
     c(node2[1,]$longitude, node2[1,]$latitude), n=1000, addStartEnd=TRUE )
     
     edge.ind <- round(100*flights[i,]$Freq / max(flights$Freq))
     
     lines(arc, col=edge.col[edge.ind], lwd=edge.ind/30)
  }

```

# Question 14

Ajouter des clusters au reseau obtenu a la question 6

```{r fig.align="center",fig.width = 15, fig.height = 10}

clp <- cluster_optimal(net2)
plot(clp, net2)

```


# Question 15

Ajouter des clusters au reseau obtenu a la question 8

```{r fig.align="center",fig.width = 15, fig.height = 10}
 
clp <- cluster_optimal(net2)
#class(clp)
#clp$membership  = V(net)$media.type
plot(clp, net2, edge.arrow.size=E(net)$weight/20, edge.width=E(net)$weight/5
     ,edge.curved=.1,vertex.size = V(net)$audience.size/2,
     vertex.color=V(net)$media.type, vertex.frame.color="gray",
     vertex.label=V(net)$media, vertex.label.color="black")
```


# Question 16

Trier la matrice d'adjacence en fonction de la taille de l'audience et ensuite.  Visualiser la matrice d'adjacence

```{r fig.align="center",fig.width = 10, fig.height = 7}

 sort_nodes <- media_nodes[order(media_nodes$audience.size), ] 
 col_nodes <-  sort_nodes$id


```

```{r fig.align="center",fig.width = 10, fig.height = 7}

netm2 <- as_adjacency_matrix(net2, attr="weight", sparse=F)
 netm2 <-netm2[col_nodes, col_nodes]
colnames(netm2) <- sort_nodes$media
 rownames(netm2) <- sort_nodes$media
 
 palf <- colorRampPalette(c("gold", "red")) 
 
 heatmap(netm2, Rowv = NA, Colv = NA, col = palf(100), 
         scale="none", margins=c(10,10) )
```

# Question 17

Visualiser la matrice d'adjacence sans la trier 

```{r fig.align="center",fig.width = 10, fig.height = 7}



```

# Extra 

```{r fig.align="center",fig.width = 10, fig.height = 7}


# visNetwork(media_nodes, media_edges, height = "500px") %>%
#   visIgraphLayout(layout = "layout_in_circle") %>%
#   visNodes(size = 10) %>%
#   visOptions(highlightNearest = list(enabled = T, hover = T), 
#              nodesIdSelection = T)

```


```{r fig.align="center",fig.width = 10, fig.height = 7}

 

# vis.nodes <- media_nodes
# vis.links <- media_edges
# 
# vis.nodes$shape  <- "dot"  
# vis.nodes$shadow <- TRUE # Nodes will drop shadow
# vis.nodes$title  <- vis.nodes$media # Text on click
# vis.nodes$label  <- vis.nodes$type.label # Node label
# vis.nodes$size   <- vis.nodes$audience.size # Node size
# vis.nodes$borderWidth <- 2 # Node border width
# 
# vis.nodes$color.background <- c("slategrey", "tomato", "gold")[media_nodes$media.type]
# vis.nodes$color.border <- "black"
# vis.nodes$color.highlight.background <- "orange"
# vis.nodes$color.highlight.border <- "darkred"
# 
# visNetwork(vis.nodes, vis.links)
# 
# vis.links$width <- 1+media_edges$weight/8 # line width
# vis.links$color <- "gray"    # line color  
# vis.links$arrows <- "middle" # arrows: 'from', 'to', or 'middle'
# vis.links$smooth <- FALSE    # should the edges be curved?
# vis.links$shadow <- FALSE    # edge shadow
# 
# visnet <- visNetwork(vis.nodes, vis.links)
# visOptions(visnet, highlightNearest = TRUE, selectedBy = "type.label")

```




