---
title: "CH2 : Visualisation des donnees Temporelles"
subtitle: " TP2"
author: BEN AYED Med Aziz
output: 
  rmdformats::readthedown:
    highlight: kate
---

```{r setup, warning = FALSE, include=FALSE}
knitr::opts_chunk$set(echo = TRUE)
```

```{r, message=FALSE}
# Charger les librairies:
library(ggplot2)
library(dplyr)
library(forcats)
library(plotly)
library(tidyr)
library(stringr)


```


# Exercice 1

## Question 1

Charger les donnees `covid_country.csv`. Utiliser la fonction `head` pour afficher un echantillon de donnees. Utiliser la fonction `colnames` pour afficher les noms des colonnes.  Utiliser la fonction `str` pour afficher la structure interne des donnees. Utiliser la fonction `summarise_all(~sum(is.na(.)))` pour verfier qu'il n'y a pas des donnees manquantes par colonne


```{r }
# Charges les donnees:

covid <- read.csv("covid_country.csv")

```


```{r }
# Afficher un echantillon de donnees : 

head(covid)

```


```{r }
# Afficher les noms des colonnes : 

colnames(covid)

```


```{r }
#Aficher la structure interne des donnees:

str(covid)

```


```{r }
# Aficher le nombre des informations manquantes par colonne:

library(dplyr)
summarise_all(covid, ~sum(is.na(.)))

```

## Question 2

Visualiser avec `Line chart` l'evolution mondiale du nombre cumule des cas confirmes et des deces. 

```{r fig.align="center",fig.width = 10, fig.height = 10}
# Evolution  mondiale de nombre cumule de cas confirme

library(ggplot2)

covid_plot <- covid %>% 
  select(date, confirmed, deaths) %>% 
  gather(key = "variable", value = "value", -date)

ggplot(covid_plot[covid_plot$variable == "confirmed",], 
       aes(x = date, y = value, color = variable)) + 
  geom_line() + 
  labs(x = "Date", y = "Nombre cumulé de cas confirmés") + 
  ggtitle("Evolution mondiale du nombre cumulé de cas confirmés")
```

```{r fig.align="center",fig.width = 10, fig.height = 10}
# Evolution  mondiale de nombre cumule des deces

ggplot(covid_plot[covid_plot$variable == "deaths",], 
       aes(x = date, y = value, color = variable)) + 
  geom_line() + 
  labs(x = "Date", y = "Nombre cumulé de décès") + 
  ggtitle("Evolution mondiale du nombre cumulé de décès")

```


## Question 3

Visualiser avec `Line chart` l'evolution des cas confirmes par semaine en `France` 

```{r fig.align="center",fig.width = 10, fig.height = 5}
# evolution de cas confirme par semaine en France

france_data <- covid %>% 
  filter(Country == "France")

france_data$week <- as.Date(cut(as.Date(france_data$date), "week"))
france_data_week <- france_data %>% 
  group_by(week) %>% 
  summarise(confirmed = sum(confirmed))

ggplot(france_data_week, aes(x = week, y = confirmed, color = "red")) + 
  geom_line() + 
  labs(x = "Semaine", y = "Nombre cumulé de cas confirmés") + 
  ggtitle("Evolution des cas confirmés par semaine en France")
                 
```



## Question 4

Visualiser avec `Multiple Line Chart` l'evolution des cas confirmes par semaine en `France`, `Germany` et `Italy`.
Visualiser avec `Multiple Line Chart` l'evolution des deces par semaine en `France`, `Germany` et `Italy`.


```{r fig.align="center",fig.width = 10, fig.height = 5}
# Evolution de cas confirme par semaine en France, Germany et Italy
selected_countries <- c("France", "Germany", "Italy")
selected_data <- covid %>% 
  filter(Country %in% selected_countries)

selected_data$week <- as.Date(cut(as.Date(selected_data$date), "week"))
selected_data_week_confirmed <- selected_data %>% 
  group_by(Country, week) %>% 
  summarise(confirmed = sum(confirmed))

selected_data_week_deaths <- selected_data %>% 
  group_by(Country, week) %>% 
  summarise(deaths = sum(deaths))

ggplot(selected_data_week_confirmed, aes(x = week, y = confirmed, color = Country)) + 
  geom_line() + 
  labs(x = "Semaine", y = "Nombre cumulé de cas confirmés") + 
  ggtitle("Evolution des cas confirmés par semaine en France, Allemagne et Italie")
                 

```


```{r fig.align="center",fig.width = 10, fig.height = 5}
# Evolution des deces par semaine en France, Germany et Italy

selected_countries <- c("France", "Germany", "Italy")
selected_data <- covid %>% 
  filter(Country %in% selected_countries)

selected_data$week <- as.Date(cut(as.Date(selected_data$date), "week"))
selected_data_week_confirmed <- selected_data %>% 
  group_by(Country, week) %>% 
  summarise(confirmed = sum(confirmed))

selected_data_week_deaths <- selected_data %>% 
  group_by(Country, week) %>% 
  summarise(deaths = sum(deaths))


ggplot(selected_data_week_deaths, aes(x = week, y = deaths, color = Country)) + 
  geom_line() + 
  labs(x = "Semaine", y = "Nombre cumulé de décès") + 
  ggtitle("Evolution des décès par semaine en France, Allemagne et Italie")


                 

```


## Question 5

Visualiser avec `geom_area` l'evolution des cas confirmes par semaine en `France`, `Germany` et `Italy`.
Visualiser avec `geom_area` l'evolution des deces par semaine en `France`, `Germany` et `Italy`.  Utiliser la focntion ggplotly pour creer des graphiques interactifs

```{r fig.align="center",fig.width = 15, fig.height = 10}

covid$date <- as.Date(covid$date, format = "%Y-%m-%d")

# Evolution de cas confirme par semaine en France, Germany et Italy

covid_filtered <- covid %>% filter(Country %in% c("France", "Germany", "Italy"))
covid_sum <- covid_filtered %>% group_by(Country, date) %>% summarise(confirmed = sum(confirmed))



ggplot(covid_sum, aes(x = date, y = confirmed, fill = Country)) +
  geom_area(position = "stack", alpha = 0.7) +
  labs(title = "Evolution de cas confirmes par semaine en France, Germany et Italy",
       x = "Date",
       y = "Nombre de cas confirmes",
       fill = "Pays") +
  scale_x_date(date_breaks = "1 month", date_labels = "%b %Y") +
  theme_minimal()

# Evolution de cas confirme par semaine en France, Germany et Italy

covid_filtered <- covid %>% filter(Country %in% c("France", "Germany", "Italy"))
covid_sum <- covid_filtered %>% group_by(Country, date) %>% summarise(deaths = sum(deaths))

ggplot(covid_sum, aes(x = date, y = deaths, fill = Country)) +
  geom_area(position = "stack", alpha = 0.7) +
  labs(title = "Evolution des décès par semaine en France, Germany et Italy",
       x = "Date",
       y = "Nombre de décès",
       fill = "Pays") +
  scale_x_date(date_breaks = "1 month", date_labels = "%b %Y") +
  theme_minimal()



```



# Exercice 2


## Question 1 

Charger les donnees `data_que_faire_a_paris.csv`. Utiliser la fonction `head` pour afficher un echantillon de donnees. Utiliser la fonction `colnames` pour afficher les noms des colonnes.  Utiliser la fonction `str` pour afficher la structure interne des donnees. 


```{r }
# Charges les donnees: 

data <- read.csv("data_que_faire_a_paris.csv")

```

```{r }
# Afficher un echantillon de donnees : 

head(data)

```

```{r }
# Afficher les noms des colonnes : 

colnames(data)


```

```{r }
#Aficher la structure interne des donnees:

str(data)

```

## Question 2

Utiliser la fonction `summarise_all(~sum(is.na(.)))` pour afficher le nombre de donnees manquantes par colonne. Utiliser la fonction `drop_na` pour supprimer tous les evenements avec des donnees manquantes et verifier a nouveau le nombre de donnees manquantes par colonne 

```{r }
# Aficher le nombre des informations manquantes par colonne:

library(dplyr)

data %>% summarise_all(~sum(is.na(.)))

```



```{r }
# supprimer les evenements avec une information manquante et verfier le nombre des informations manquantes 

data_clean <- data %>% drop_na()
summarise_all(data, ~sum(is.na(.)))

```

## Question 3

Utiliser la fonction `mutate` , `str_split`  et `as.Date`  pour transformer les `Date.de.debut` et `Date.de.fin` en format  `annees-mois-jour` et en type `Date`

```{r }

# Transformer les Date.de.debut et Date.de.fin en format  annees-mois-jour et en type Date
# Exemple d'utilisation de str_plit : str_split("2022-10-09T12:00:00+02:00", "T", simplify = TRUE)[, 1] retourne "2022-10-09"


library(dplyr)
library(stringr)


data_clean <- data_clean %>%
  mutate(Date.de.debut = as.Date(str_split(Date.de.debut, "T", simplify = TRUE)[, 1], format = "%Y-%m-%d"),
         Date.de.fin = as.Date(str_split(Date.de.fin, "T", simplify = TRUE)[, 1], format = "%Y-%m-%d"))



```

## Question 4

Utiliser les fonctions `mutate`, `filter`, `select`, `gather`, `difftime`, `geom_line`, `geom_hline` , `coord_flip` et `scale_y_date` pour visualiser un `Gantt Chart` des evenements a `Paris` de type `Theatre`  qui se deroulent (du debut a la fin) en `octobre 2022` et dont la duree `>2 jours`, et ceci par type de `audiance`.  Ajouter une ligne verticale indiquant la date de `14 octobre 2022`. 


```{r fig.align="center",fig.width = 15, fig.height = 10}
#Gantt Chart des evenements a Paris de type Theatre




```

