---
title: "TP3 : Visualisation des donnees spatiales"
subtitle: ""
author: Nom Prenom
output: 
  rmdformats::readthedown:
    highlight: kate
---


```{r setup, warning = FALSE, include=FALSE}
knitr::opts_chunk$set(echo = TRUE)
```


> Charger les librairies  `leaflet`, `sf`, `mapsf` et `dplyr`

```{r warning = FALSE, message=FALSE}
library(leaflet) # Cartographie interactive 
library(sf) # Gestion de donnees spatiales + geotraitement
library(mapsf) # Cartographie
library(dplyr) # Gestion de donnees 
```


## Question 1

* Charger les donnees spatiales du decoupage administratif de l'ile de france au niveau `communal` et `departemental` et les stocker dans  `if_com_geom` et `if_dep_geom`. 
* Charger les resultats du recensement de la population de l'ile de france aux niveaux `communal` et `departemental` et les stocker dans  `pop_if_com` et `pop_if_dep`.



```{r}



```

> Les resultats du recensement de la population contiennent la population totale de l'ile de france aux niveaux `communal` et `departemental` et le nombre de personnes par tranche d'age  : 
>
 * P19_POP : population
 * P19_POP0014 : nombre de personnes de 0 a 14 ans
 * P19_POP1529 : nombre de personnes de 15 a 29 ans
 * P19_POP3044 : nombre de personnes de 30 a 44 ans
 * P19_POP4559 : nombre de personnes de 45 a 59 ans
 * P19_POP75P : nombre de personnes de 60 ans ou plus
 
## Question 2

* Utiliser la fonction `as.character` pour transformer `pop_if_dep$INSEE_DEP` et `pop_if_com$INSEE_COM` en type `character`.
* Utiliser la fonction `inner_join` pour fusionner le decoupage et les resultats du recensement de la population en ile de france au niveau `departemental` et stocker le  resultat dans `pop_if_dep_geom`.
* Utiliser la fonction `inner_join` pour fusionner le decoupage et les resultats du recensement de la population en ile de france au niveau `communal` et stocker le resultat dans `pop_if_com_geom`.

```{r}




```

## Question 3

* Utiliser la fonction `mf_map` de type `choro`  et `border = NA ` pour visualiser la population de l'ile de france par commune. 
* Utiliser la fonction `mf_map` de type `base` et `border = "white"` pour visualiser et ajouter les contours des departements sur le meme graphique. 

```{r fig.align="center",fig.width = 15, fig.height = 10}


```



> Decommenter et utiliser les codes suivants pour creer une nouvelle colonne `P19_MAX_TRANCHE` qui contient la tranche d'age dominante en ile de france aux niveaux `communal` et `departemental`. 

```{r}

#maxcol <- max.col(pop_if_dep_geom[7:11] %>% as_tibble()%>% dplyr::select(-geometry), ties.method = "first")+6

#pop_if_dep_geom <-  pop_if_dep_geom%>%mutate(P19_MAX_TRANCHE = colnames(pop_if_dep_geom)[maxcol])
```


```{r}

#maxcol <- max.col(pop_if_com_geom[15:19] %>% as_tibble()%>% dplyr::select(-geometry), ties.method = "first")+14

#pop_if_com_geom <-  pop_if_com_geom%>%mutate(P19_MAX_TRANCHE = colnames(pop_if_com_geom)[maxcol])
```

## Question 4

* Utiliser la fonction  `mf_map` de type `typo` et `border = "white"` pour visualiser la tranche d'age dominante par departement. 
* Utiliser la fonction `mf_label` pour afficher et ajouter les noms des departements sur la meme visualisation. 
* Utiliser la fonction `mf_layout` pour ajouter un titre, un auteur (vous) et une source (INSEE & IGN, 2022) a votre visualisation 

```{r fig.align="center",fig.width = 15, fig.height = 10}




```

## Question 5

Utiliser les fonctions `leaflet` et `addPolygons` pour visualiser la tranche d'age dominante par departement sur une carte interactive

```{r fig.align="center",fig.width = 15, fig.height = 10}


```


## Question 6

* Utiliser la fonction `mf_map` de type `typo` et `border = "white"` pour visualiser la tranche d'age dominante par commune. * Utiliser la fonction `mf_map` de type `base` et `border = "black"` pour visualiser et ajouter les contours des departements sur la meme visualisation. 
* Utiliser la fonction `mf_layout` pour ajouter un titre, un auteur (vous) et une source (INSEE & IGN, 2022) a votre visualisation 

```{r fig.align="center",fig.width = 15, fig.height = 10}


```

## Question 7

Utiliser les fonctions `leaflet` et `addPolygons` pour visualiser la tranche d'age dominante par commune sur une carte interactive


```{r fig.align="center",fig.width = 15, fig.height = 10}




```



> Decommenter et utiliser les codes suivants pour creer une nouvelle colonne `P19_NB_MAX_TRANCHE` qui contient le nombre de personnes de la tranche d'age dominante par commune. 

```{r }

#pop_if_com_geom_mp <- pop_if_com_geom %>% 
#                      rowwise %>%
#                      mutate(P19_NB_MAX_TRANCHE = cur_data()[[P19_MAX_TRANCHE]]) %>% 
#                      ungroup
```


## Question 8 

* Utiliser la fonction `mf_map` de type `prop_typo` pour visualiser la tranche d'age dominante et son nombre de personnes par commune. 
* Utiliser la fonction `mf_map` de type `base` et `border = "white"` pour visualiser et ajouter les contours des communes sur la meme visualisation.
* Utiliser la fonction `mf_map` de type `base` et `border = "black"` pour visualiser et ajouter les contours des departements sur la meme visualisation. 
* Utiliser la fonction `mf_layout` pour ajouter un titre, un auteur (vous) et une source (INSEE & IGN, 2022) a votre visualisation 

```{r fig.align="center",fig.width = 15, fig.height = 10}



```




